Guide to the Rosalinda Guillén and Joseph Moore Papers
Special Collections, University of Washington Libraries
- Rosalinda Guillén and Joseph Moore Papers [Guía A Los Archivos De Rosalinda Guillén Y Joseph Moore], 1982-2011; 5799-001; 20.54 cubic feet [Cantidad: 20.54 Pies Cúbicos] 19 boxes [19 cajas]
  - Coastal Berry Company Elections: Correspondence, Press, & Labor Relations Board Decision [Elección de la Empresa de “Baya Costera”: Correspondencia, Decisión del Consejo de Relaciones de Prensa, y Trabajo], November 5, 1998-June 9, 1999 (Box-folder 2/34)
  - Coastal Berry Company Elections: Correspondence & Press [Elección de la Empresa de “Baya Costera”: Correspondencia y Prensa], May 22, 1999-June 26, 1999 (Box-folder 2/35)
  - Washington Apples Campaign: Correspondence & Memorandums [Campaña de las Manzanas de Washington: Correspondencia y Memorandos], June 20, 1996-November 27, 1996 (Box-folder 2/36)
  - Legislation: Correspondence, Memorandums, Press, & Summaries [Legislación: Correspondencia, Memorandos, Prensa, y Resúmenes], November 8, 2001-February 24, 2003 (Box-folder 2/37)
  - Genetically Engineered Food: Correspondence, Reports, Press, & Solidarity Resources [Los Alimentos Genéticamente Diseñados: Correspondencia, Informes, Prensa y Recursos de Solidaridad], January 2000-June 18, 2003 (Box-folder 2/38)
  - United Farm Workers of America (AFL-CIO): Employee Handbook [Unión de Campesinos de Estados Unidos (Afl-Cio): Manual del Empleado], c. 2001 (Box-folder 2/39)
  - United Farm Workers Presentations: Correspondence, Memorandums, & Press [Presentaciónes de la Unión de Campesinos: Correspondencia, Memorandos, y Prensa], April 13, 1992-May 23, 2002 (Box-folder 2/40)
  - United Farm Workers of America: National Executive Board Meeting Packets [Unión de Campesinos de Estados Unidos: Paquetes para la Junta del Comité Ejecutivo Nacional], c. 1999-c. 2002 (Box-folder 2/41)
  - United Farm Workers of America: Operational Meeting Materials, Agendas, and Memorandums [Unión de Campesinos de Estados Unidos: Materiales de Reunión Operacional, Agendas y Memorandos], June 14, 1999-December 2000 (Box-folder 2/42)
  - United Farm Workers of America (AFL-CIO): Political/Legislative Fund Action Plan & Statistical Analysis [Unión de Campesinos de Estados Unidos (AFL-CIO): Plan de Acción del Fondo Politico/Legislativo y Análisis Estadístico], c. 2002-c. 2002 (Box-folder 2/43)
  - Koma Kulshan Alliance [Alianza de Koma Kulshan], December 4, 1991-February 1993 (Box-folder 2/44)
  - American G.I. Forum: Correspondence and Press Regarding Cultural Diversity Proficiency Interventions [Foro Americano G.I.: Correspondencia y Prensa con Respecto a las Intervenciones de Competencia de la Diversidad Cultural], January 24, 1992-March 18, 1992 (Box-folder 2/45)
  - Fourth Annual United Farm Workers Solidarity March: Correspondence [Cuarta Marcha Anual de Solidaridad de la Unión de Trabajadores Agrícolas: Correspondencia], April 29, 1991-May 1, 1992 (Box-folder 2/46)
  - Fourth Annual United Farm Workers Solidarity March: Statement of Purpose [Cuarta Marcha Anual De Solidaridad De La Unión De Trabajadores Agrícolas: Declaración De Propósitos], c. 1992 (Box-folder 2/47)
  - Rosalinda Guillén: Notes [Notas], c. 1992 (Box-folder 2/48)
  - Fourth Annual United Farm Workers Solidarity March: Meeting Agendas & Notes [Cuarta Marcha Anual de Solidaridad de la Unión de Trabajadores Agrícolas: Agendas y Notas de las Reuniónes], c. 1992 (Box-folder 2/49)
  - Fourth Annual United Farm Workers Solidarity March: Leaflets [Cuarta Marcha Anual de Solidaridad de la Unión de Trabajadores Agrícolas: Los Folletos], c. 1992 (Box-folder 2/50)
  - Farmworkers Solidarity: Correspondence [Solidaridad de los Trabajadores Agrícolas: Correspondencia], June 18, 1992-February 13, 1993 (Box-folder 2/51)
  - Toney Anaya: Lobbying Services Contracts (English & Spanish Text) [Toney Anaya: Contratos de Servicios de Presión (en Español y Inglés)], July 15, 1991-September 18, 1991 (Box-folder 2/52)
  - Fourth Annual United Farm Workers Solidarity March: Contacts, Correspondence, & Press [Cuarta Marcha Anual de Solidaridad de la Unión de Trabajadores Agrícolas: Contactos, Correspondencia, y Prensa], April 4, 1992-October 15, 1992 (Box-folder 2/53)
  - Rosalinda Guillén: Press [Rosalinda Guillén: Prensa], July 7, 1994-April 24, 1996 (Box-folder 2/54)
  - Convencion Especial de Campesinos Unidos del estado de Washington [Trabajadores Agrícolas Unidos del Estado de Washington: Convención Especial], December 19, 1993 (Box-folder 2/55)
  - Broetje Legal Case: Correspondence and Press Concerning the Dismissal of Juan Angulo [El Caso Legal de la Compañía Broetje: Correspondencia y Prensa Relacionados al Despido de Juan Angulo], October 13, 1995-November 15, 1995 (Box-folder 2/56)
  - California Occupational Safety and Health Standards Short Handled Tools Advocacy: Correspondence, Petitions, and Reports [Seguridad Profesional de California y Normas de Salud en la Promoción de Herrameintas de Pala Corta: Correspondencia, Peticiones y Informes], July 1, 2002-February 10, 2003 (Box-folder 2/57)
  - Georgetown University's Workplace Health and Safety Working Group: Agendas, Correspondence, and Summaries [Salud Laboral de la Universidad de Georgetown y Grupo de Trabajo de Seguridad: Agendas, Correspondencia y Resúmenes], April 11, 2002-May 14, 2002 (Box-folder 2/58)
  - Vida en La Valle (Community Newspaper, San Joaquin Valley, CA) [Vida en el Valle (Periódico de la Comunidad, San Joaquin Valley, CA)], September 6, 2002-September 12, 2002 (Box-folder 2/59)
  - United Farmworkers AFL-CIO, Dolores Huerta, Cesar Chavez: Photographs [Trabajadores del Campo Unidos AFL-CIO, Dolores Huerta, Cesar Chavez: Fotografías], Undated (Box-folder 2/60)
  - Washington State Justice for Homecare Workers Campaign: Action Plan, Proposals, & Summaries [Campaña de Justicia del Estado de Washington para los Trabajadores de Atención Domiciliaria: Plan de Acción, Propuestas, y Resúmenes], c. 1990-c. 1994 (Box-folder 2/61)
  - Farm Labor Contractor Bills [Programa de Contratistas de Trabajo Agrícola], 2001-2001 (Box-folder 3/1)
  - Model Tribal Ordinance [Ordenanza De Modelo Tribal], 1999-1999 (Box-folder 3/2)
  - 2000-2001 (Box-folder 3/3)
  - Tax and Revenue Code, National Firm Worker Service Committee Non-Profit Housing (Romero) [Código Fiscal, Empresa Nacional de Viviendas sin Fines de Lucro al Servicio del Comité Laboral (ROMERO)], 2001-2001 (Box-folder 3/4)
  - Farm Worker Legalization Press [Prensa de la Legalización de los Trabajadores Agrícolas], 2001-2001 (Box-folder 3/5)
  - New York Trade Towers Bombing UFW Reaction [Reaccion De La Unión De Campesinos Sobre El Atentado De Las Torres Gemelas En New York], 2001-2001 (Box-folder 3/6)
  - Farm Worker Legalization Press Conference [Conferencia De Prensa Sobre La Legalización Campesina], August 2001-August 2001 (Box-folder 3/7)
  - Mexican Immigration Politics [Politica de Inmigración Mexicana], 1998-1999 (Box-folder 3/8)
  - Gatekeeper, End of Polítics [El Guardia, el Fin de la Política], 2001-2001 (Box-folder 3/9)
  - National Farm Worker Leadership Summit, NCLR, Washington D.C. [Cumbre de Liderazgo del Trabajador Agrícola Nacional, NCLR, Washington D.C.], September 27, 2001-September 28, 2001 (Box-folder 3/10)
  - National Partnership of Rural and Farmworker Organizations (MAFO) [Asociación Nacional de las Mujeres Rurales y las Organizaciones de Trabajadores Agrícolas (MAFO)], 2001-2002 (Box-folder 3/11)
  - Braceros Class Action Lawsuit, US District Court, Northern California District [Demandas De Acción De La Clase Braceros, Tribunal Del Distrito De Los Estados Unidos, Distrito Del Norte De California], 2001-2002 (Box-folder 3/12)
  - Mexican Consulate [Consulado Méxicano], 2001-2002 (Box-folder 3/13)
  - NAFTA Corridor Institute [Instituto Del Corredor Del Tratado De Libre Comercio De América Del Norte], 2000-2001 (Box-folder 3/14)
  - Zedillo/Mexico Trip to California [Zedillo/Viaje de México a California], 1999-1999 (Box-folder 3/15)
  - AFL-CIO Mexican Working Group, Washington D.C. [AFL-CIO Grupo De Trabajo Méxicano, Washington D.C.], 1998-2000 (Box-folder 3/16)
  - Dual Vote [Doble Voto], 2000-2000 (Box-folder 3/17)
  - Fox, Vicente California Visit [Vicente Fox Visita California], 2001-2001 (Box-folder 3/18)
  - Immigration Rights Postcard Campaign [Campaña De Tarjetas Postales Sobre Los Derechos De Inmigración], 2002-2002 (Box-folder 3/19)
  - AFL-CIO Immigration Forums [AFL-CIO Foros Sobre Inmigración], 2000-2000 (Box-folder 3/20)
  - D.C. Immigration Meeting [D.C. Reunión de Inmigración], March 24, 2000 (Box-folder 3/21)
  - Farmworker Position Papers [Documentos De Posición De Los Campesinos], 1998-2000 (Box-folder 3/22)
  - UFW Policy/Position Statements [UFW Declaraciones de Política/Posición], 2000-2001 (Box-folder 3/23)
  - UFW Farmworker Legalization [UFW Legalización de los Trabajadores Agrícolas.], 2001-2002 (Box-folder 3/34)
  - Free Trade Areas of the Americas, Fast Track Authority (Bush) [Zonas de Libre Comercio de las Américas, Autoridad de Vía Rápida (Bush)], 2001-2002 (Box-folder 3/25)
  - Legal Immigration and Family Equity Act (L.I.F.A.) [Inmigración Legal y Equidad Familiar Act (L.I.F.A.)], 2000-2000 (Box-folder 3/26)
  - UFW/FLOC Lawsuit, Wages[UFW/FLOC Demanda, Salarios], 2001-2001 (Box-folder 3/27)
  - North American Free Trade Agreement (NAFTA) [El Tratado de Libre Comercio de América del Norte (TLCAN)], June 2001 (Box-folder 3/28)
  - Berman Meeting [Reunión de Berman], 1999-2000 (Box-folder 3/29)
  - Amnesty/Immigration, D.C., Cisneros/Gonzalez Meeting [Amnistía/Inmigración, D.C., Reunión de Cisneros/González], 2000-2000 (Box-folder 3/30)
  - Worker Center Proposals [Propuestas Del Centro De Trabajadores], 2000-2000 (Box-folder 3/31)
  - H2-A Hearings/Testimony [H2-A Audiencia/Testimonio], 2001-2001 (Box-folder 3/32)
  - Worker Center Concept [Concepto del Centro del Trabajadores], 2000-2000 (Box-folder 3/33)
  - AFL-CIO Amnesty [AFL-CIO Amnistía], 2000-2000 (Box-folder 3/34)
  - Organizacion de Campesinos Mixtecos Unidos, 1998-1998 (Box-folder 3/35)
  - UFW, Texas, H2-A, 1999-1999 (Box-folder 3/36)
  - Gray Davis, California-Mexico Relations [Gray Davis, Relaciones Entre California-México], 1999-1999 (Box-folder 3/37)
  - California Institute for Rural Studies (CIRS), Workshop, Immigration and Civic Policy [Instituto de California para Estudios Rurales (CIRS), Taller, Inmigración y Política Cívica], 2000-2000 (Box-folder 3/38)
  - Farmworker Legalization, Lobbying, [Legalización de Trabajadores Agrícolas, Cabildeo.], 2000-2001 (Box-folder 3/39)
  - Farmworker Legalization Conference, La Paz [Conferencia de Legalización del Agricultor, La Paz], August 2001 (Box-folder 3/40)
  - Migrant Farm Worker Program Legalization [Legalización del Programa de Migrantes Trabajadores Agrícolas], 2000-2002 (Box-folder 3/41)
  - UFW, Latino Issues, Southwest Voter Registration Education Project (SVREP), H-2A [UFW, Publicaciones Latinas, Proyecto De Educación Para La Registración De Los Votantes Del Sudoeste (SVREP), H-2A], 1999-1999 (Box-folder 3/42)
  - Western Farm Workers Association [Asociación de Trabajadores del Campo del Oeste], 2001-2001 (Box-folder 3/43)
  - Unemployment Compensation, California [Compensación por Desempleo, California], 2001-2001 (Box-folder 3/44)
  - NLRB, Issues [NLRB, Publicaciones], 1996-2002 (Box-folder 3/45)
  - AFL-CIO, Unemployment Insurance [AFL-CIO, Seguro por Desempleo], 1998-1998 (Box-folder 3/46)
  - Immigration Reform Proposal [Propuesta de la Reforma de Inmigración], 2000-2001 (Box-folder 3/47)
  - Driver's License for Immigrants [Licencia de Conducir para los Inmigrantes], 2001-2001 (Box-folder 3/48)
  - Nationwide Survey on Immigration, Lake, Snell, and Perry [Encuesta Nacional de Inmigración, Lake, Snell y Perry], 2001-2001 (Box-folder 3/49)
  - Hearings to give Department of Labor Visa Authority [Audiencias para Dar Autoridad de Visado al Departamento del Trabajo.], 2000-2001 (Box-folder 3/50)
  - AFL-CIO Meeting Memorandums and Minutes, Part 1/2 [AFL-CIO Memorandos y Actas de la Reunión, Parte 1/2], 2000-2002 (Box-folder 3/51)
  - AFL-CIO Meeting Memorandums and Minutes, Part 2/2 [AFL-CIO Memorandos y Actas de la Reunión, Parte 2/2], 2000-2002 (Box-folder 3/52)
  - Sheepherder Wage Board, California [Consejos De Salarios Pastoral, California], 2000-2001 (Box-folder 3/53)
  - Industrial Welfare Commission, Minimum Wage [Comisión de Bienestar Industrial, Salario Mínimo], 2000-2000 (Box-folder 3/54)
  - Industrial Welfare Commission, Appointments, Barry Broad [Comisión de Bienestar Industrial, Citas, Barry Broad], 2000-2001 (Box-folder 3/55)
  - Industrial Welfare Commission, Hearing, California [Comisión de Bienestar Industrial, Audencia, California], 2000-2000 (Box-folder 3/56)
  - Presentation on Labor Issues, for the Public, Printouts [Presentación sobre Cuestiónes Laborales, para el Público, Impresiones], 2000-2002 (Box-folder 3/57)
  - Redistricting, Mexican American Legal Defense and Educational Fund [La Redistribución de Distritos, Mexicano Americano para la Defensa Legal y la Educación], 2000-2000 (Box-folder 3/58)
  - Latino Redistricting, California, Part 1/2 [Redistribución De Distritos Latinos, California, Parte 1/2], 2000-2001 (Box-folder 3/59)
  - Reports on Indian Affairs [Informes sobre Asuntos Indígenas], 1999-2002 (Box-folder 3/60)
  - Ethnic Media Census Outreach, California [Alcance Del Censo De Medios Étnicos, California], 2000-2000 (Box-folder 3/61)
  - Complete Count Committee [Comíte de Conteo Completo], 2000-2000 (Box-folder 3/62)
  - Census Press [Censo de Prensa], 2000-2000 (Box-folder 3/63)
  - Complete Count Committee Meetings [Las Reuniónes del Comité de Conteo Completo], 2000-2000 (Box-folder 3/64)
  - Census Training Manual for Community Organizers [Manual de Capacitación Sobre el Censo para los Organizadores Comunitarios], 2000-2000 (Box-folder 3/65)
  - Census, In Kind Request Letter [Censo, en Carta de Petición Amable], 1999-2000 (Box-folder 3/66)
  - Farmworker Institute for Education and Leadership Development, F.I.E.L.D, Census QACs [Instituto Del Agricultor Para La Educación Y Desarrollo Del Liderazgo, F.I.E.L.D, Censo QACs], 2000-2000 (Box-folder 3/67)
  - Farmworker Institute for Education and Leadership Development, F.I.E.L.D, Census Grant QACs [Instituto del Agricultor para la Educación y Desarrollo del Liderazgo, F.I.E.L.D, Subvención para el Censo QACs], 2000-2000 (Box-folder 3/68)
  - Communication and Motivation Strategies, Aguirre International [Estrategias de Comunicación y Motivación, Aguirre Internacional], May 1994 (Box-folder 3/69)
  - U.S. Census Effort, City of Santa Ana, California [Censo De EE.UU. Esfuerzo, Ciudad de Santa Ana, California], 1990-1990 (Box-folder 3/70)
  - Responses to Redistricting Plan [Las Respuestas al Plan de Redistritación], 2001-2001 (Box-folder 3/71)
  - Media Responses to Redistricting Plan [Reacción de los Medios de Comunicación al Plan de Redistribución], 2001-2001 (Box-folder 3/72)
  - Latino Redistricting, California, Part 2/2 [Redistribución de Distritos Latinos, California, Parte 2/2], 2000-2001 (Box-folder 3/73)
  - Stinson Lane Company, Arturo Rodriquez [Empresa De Stinson Lane, Arturo Rodríguez], 1994 (Box-folder 4/1)
  - Farm Workers Subject File [Archivos dobre Asuntos de los Trabajadores del Campo], July 1997-September 1998 (Box-folder 4/2)
  - United Farm Workers Correspondence Current- incoming [Correspondencia de los Trabajadores Agrícolas Unidos Actual- Entrante], August 1992-September 1995 (Box-folder 4/3)
  - Austin/Balderman, April 1995-August 1995 (Box-folder 4/4)
  - United Farm Workers of Washington- outgoing [Unión de Trabajadores Agrícolas del Estado de Washington- Saliente], March 1992-July 1993 (Box-folder 4/5)
  - United Farm Worker Washington [Unión de Campesinos del estado de Washington], August 1994-October 1996 (Box-folder 4/6)
  - Chavez Article [Artículo de Chavez], February 1992 (Box-folder 4/7)
  - Contract St. Michelle [Contrato St. Michelle], October 1995 (Box-folder 4/8)
  - Farm Worker Movement [Movimiento de los Trabajadores Agrícolas], January 2000-March 2000 (Box-folder 4/9)
  - United Farm Workers of Washington State, Apple Campaign [Unión de Campesinos del Estado de Washington, Campaña de la Manzana], March 1996-June 1997 (Box-folder 4/10)
  - United Farm Workers of Washington State Memos [Memorandos de la Unión de Campesinos del Estado de Washington], September 1996-November 1996 (Box-folder 4/11)
  - Rosalinda's Biography [Biografía de Rosalinda], May 1990 (Box-folder 4/12)
  - Meeting and Phone Conversation Records [Archivos de las Juntas y Conversaciónes Teléfonicas], January 1994-November 1994 (Box-folder 4/13)
  - Press [La Prensa], March 1994-March 1997 (Box-folder 4/14)
  - United Farm Workers of Washington State, Chateau St. Michelle Campaign [Unión de Trabajadores Agrícolas del Estado de Washington, Campaña Chateau St. Michelle], December 1995-August 2001 (Box-folder 4/15)
  - Teamster Elections Wenachee [Elecciónes de Camioneros en la Ciudad de Wenachee.], January 1998-March 1998 (Box-folder 4/16)
  - Whatcom County Rainbow Coalition Housing Task Force [Grupo de Trabajo de Vivienda de la Coalición Rainbow del Condado de Whatcom], November 1992-January 1993 (Box-folder 4/17)
  - Environmental Task Force [Grupo de Trabajo Ambiental], August 1992 (Box-folder 4/18)
  - Women's Political Caucus [Comité Político de la Mujer], March 1993 (Box-folder 4/19)
  - Whatcom County Rainbow Coalition Minutes [Minutas de la Coalición Rainbow del Condado de Whatcom], July 1991-December 1992 (Box-folder 4/20)
  - Labor Action Task Force press to copy originals [Grupo de Accion Laboral Pulse para Copiar Originales], December 1991 (Box-folder 4/21)
  - Joseph Moore Correspondence with Congress [Joseph Moore Correspondencia con el Congresso], March 1988-October 1995 (Box-folder 4/22)
  - Kremen, February 1992 (Box-folder 4/23)
  - Correspondence with State and U.S. Representatives [Correspondencia con Represtantes Estatales y Estadosunidenses], March 1991-June 1993 (Box-folder 4/24)
  - Rainbow Coalition Subject Files [Archivos de Temas de la Coalición Rainbow], 1992 (Box-folder 4/25)
  - Current By-laws [Estatutos Actuales], May 1992 (Box-folder 4/26)
  - Rainbow Correspondence- Washington State [Correspondencia de Rainbow - Estado de Washington], March 1992 (Box-folder 4/27)
  - Washington State Rainbow Coalition Old Bylaws [Viejos Reglamentos de la Coalición Rainbow del Estado de Washington], February 1989-June 1989 (Box-folder 4/28)
  - Washington State Rainbow Coalition List of Executive Committee [Lista Del Comité Ejecutivo de la Coalición Rainbow del Estado de Washington], February 1992 (Box-folder 4/29)
  - Washington State Rainbow Coalition Membership List [Lista de Miembros de la Coalición Rainbow del Estado de Washington], June 1989 (Box-folder 4/30)
  - Washington State Rainbow Coalition Subject Files [Archivos de Temas de la Coalición Rainbow del Estado de Washington], December 1992-February 1993 (Box-folder 4/31)
  - Union Contact Whatcom [Contacto de la Unión de Whatcom.], December 1992 (Box-folder 4/32)
  - Housing Task Force [Alojamiento Del Grupo De Trabajo], December 1992 (Box-folder 4/33)
  - Fruits [Frutas], March 1995-June 1995 (Box-folder 4/34)
  - Farm Worker Exclusion [Exclusión De Los Trabajadores Agrícolas], October 1995 (Box-folder 4/35)
  - La Union Del Pueblo Entero Directors Meeting September 4 and 5, 2003- Phoenix Arizona [Directores de la Unión Del Pueblo Entero Reunión Septiembre 4 y 5, 2003- Phoenix Arizona], September 2003 (Box-folder 4/36)
  - Practice Analysis Task Force [Grupo de Trabajo para el Análisis de Práctica], February 1992 (Box-folder 4/37)
  - Whatcom County Rainbow Coalition Organizers Workshop [Taller de Organizadores de la Coalición Rainbow del Condado de Whatcom], Undated (Box-folder 4/38)
  - Organizers Workshop [Los Organizadores del Taller], Undated (Box-folder 4/39)
  - H2A Information [Información H2A], May 1999-June 1999 (Box-folder 4/40)
  - Betsy's Article [Artículo de Betsy], 1992 (Box-folder 4/41)
  - Workers Subject File [Archivo de los Trabajadores Amparados], April 1992-May 1992 (Box-folder 4/42)
  - Labor Action Task Force Press [Prensa del Grupo de Trabajo de Acción Laboral], October 1992-March 1993 (Box-folder 4/43)
  - Whatcom County Rainbow Coalition Task Force Subject Files [Archivos de la Fuerza de Trabajo de la Coalición Rainbow del Condado de Whatcom], Undated (Box-folder 4/44)
  - Labor Action Task Force $$ [Grupo de Accion Laboral $$], August 1992 (Box-folder 4/45)
  - Labor Action Task Force Membership List [La Lista de los Miembros del Grupo de Accion Laboral], Undated (Box-folder 4/46)
  - Planned Parenthood, c. 1990s (Box-folder 4/47)
  - Labor Action Task Force Minutes [Minutas del Grupo de Trabajo de Accion Laboral], November 1992-December 1992 (Box-folder 4/48)
  - Whatcom County Rainbow Coalition Boycott Committee [Comíte del Boicot de la Coalición Rainbow del Condado de Whatcom], August 1991 (Box-folder 4/49)
  - Labor Action Task Force Correspondence Local [Correspondecia Local del Grupo de Trabajo de Acción Laboral], February 1992-March 1993 (Box-folder 4/50)
  - Whatcom County Rainbow Coalition, North American Free Trade Agreement [Coalición Rainbow Del Condado De Whatcom, Tratado De Libre Comercio De América Del Norte], November 1992-November 1993 (Box-folder 4/51)
  - Labor Action Task Force Letters [Cartas del Grupo de Accion Laboral], November 1992 (Box-folder 4/52)
  - Sunnyside Situation [Situación de la Ciudad de Sunnyside], 1996-March 1998 (Box-folder 4/53)
  - Election Coastal [Elección Costera], June 1998-August 1998 (Box-folder 4/54)
  - National Labor Relations Board/El Centro del Raza Lawsuit [Junta Nacional De Relaciones Laborales /Litigio Del Centro De La Raza], May 1998-June 1998 (Box-folder 4/55)
  - Cow Palace Case Worker Rights Assured [Derechos Reconocidos De Los Trabajadores En “Cow Palace”], January 1995 (Box-folder 4/56)
  - Baard Hassle [Complicaciones de Baard], June 1994-May 1996 (Box-folder 4/57)
  - El Centro/Maestas Fiasco, April 1995-February 1998 (Box-folder 4/58)
  - George Finch, January 1988-December 1988 (Box-folder 4/59)
  - Rob Caroll, June 1995-December 1996 (Box-folder 4/60)
  - Integrated Planning Process [Proceso De Planificación Integrada], May 1994 (Box-folder 4/61)
  - Press Releases [Comunicados de Prensa], December 1993-December 1996 (Box-folder 4/62)
  - Press Releases [Comunicados de Prensa], September 1992-December 1993 (Box-folder 4/63)
  - Farm Worker Subject Files [Archivos Sobre Asuntos De Los Trabajadores Agrícolas], April 1993-September 1998 (Box-folder 4/64)
  - National Strawberry Campaign [Campaña Nacional de Fresa], May 1994-October 1998 (Box-folder 4/65)
  - Farm Worker Subject Files [Archivos sobre Asuntos de los Trabajadores Agrícolas], June 1994-September 1997 (Box-folder 4/66)
  - Equipo de Reforma, December 1993 (Box-folder 4/67)
  - Migrant Workers Skagit County Protest [Protesta de Los Trabajadores Migrantes del Condado Skagit], May 1992 (Box-folder 4/68)
  - Whatcom County Rainbow Coalition Organizational Chart [Organigrama De La Coalición Rainbow Del Condado De Whatcom], 1992 (Box-folder 4/69)
  - Minutes [Minutas], January 1992-January 1993 (Box-folder 4/70)
  - Whatcom County Rainbow Coalition Damani's Paper [Papel de Damani en la Coalición Rainbow en el Condado de Whatcom], c. 1990s (Box-folder 4/71)
  - M & R Strategic Services [Los Servicios Estratégicos de M&R], May 2003 (Box-folder 4/72)
  - Sean Tenner M & R, January 2002-June 2002 (Box-folder 4/73)
  - M & R Proposals [Propuestas de M&R], March 2002-May 2002 (Box-folder 4/74)
  - United Farm Workers Financial Reports [Los Reportes Financieros de la Unión de Trabajadores Agrícolas], 2002 (Box-folder 4/75)